臺灣臺中地方法院刑事判決　　　　　　　　　　　　　九十三年度訴字第七三六號
　　公　訴　人　臺灣臺中地方法院檢察署檢察官
　　被　　　告　庚　○
　　選任辯護人　壬○○律師
右列被告因偽造有價證券案件，經檢察官提起公訴（九十二年度偵字第一二九三號）
，本院判決如左：
    主  文
庚○無罪。
    理  由
一、公訴意旨略以：被告庚○與告訴人戊○○係夫妻，民國八十年間戊○○欲購買機
    器設備，遂向臺中縣大里市農會（下稱大里市農會）辦理甲存存款帳戶，帳號為
    000000000號，起初該帳戶之印鑑及支票本均由戊○○使用，嗣於八十
    八年間戊○○將該帳戶支票本及印鑑章交由庚○保管，並且告以未得戊○○同意
    ，不得使用該支票。詎庚○竟基於偽造有價證券之概括犯意，自八十八年一月一
    日起至九十一年十二月三十日止，在臺中縣大里仁德里成功二路四三號等處，連
    續盜用戊○○之印章於附表所示之支票上，並在附表所示之支票上偽簽附表所示
    之金額，並意圖為自己不法之所有，佯稱得戊○○之同意，於上開時間，持之向
    辛○○、己○○、丙○○、癸○○等人借得票面之金額，辛○○、己○○、丙○○、癸○○、乙○○、甲○○等人因而陷於錯誤，而借予附表所示之票面金額，
    其中附表所示編號一五七至編號一七○之支票十四張屆期不獲兌現，致生損害於
    戊○○之名譽。嗣於九十一年九月四日戊○○之弟媳陳碧惠至大里市○○○路三
    一號成功五金行借款時，該行負責人告以戊○○庚○持票借錢，始知上情，因認
    被告庚○涉犯刑法第二百零一條第二項、第一項之行使偽造有價證券罪嫌（應係
    同條第一項偽造有價證券罪嫌之誤）云云。
二、按犯罪事實應依證據認定之，無證據不得認定犯罪事實；不能證明被告犯罪或其
    行為不罰者，應諭知無罪之判決，刑事訴訟法第一百五十四條第二項、第三百零
    一條第一項分別定有明文。又告訴人之告訴，係以使被告受刑事追訴為目的，是
    其陳述是否與事實相符，仍應調查其他證據以資審認。且事實之認定，應憑證據
    ，如未能發現相當證據，或證據不足以證明，自不能以推測或擬制之方法，以為
    裁判基礎。且認定犯罪事實所憑之證據，雖不以直接證據為限，間接證據亦包括
    在內；然而無論直接或間接證據，其為訴訟上之證明，須於通常一般之人均不致
    有所懷疑，而得確信其為真實之程度者，始得據為有罪之認定，最高法院五十二
    年度臺上字第一三○○號、四十年度臺上字第八六號及七十六年度臺上字第四九
    八六號分別著有判例可資參照。又被告之自白，不得作為有罪判決之唯一證據，
    仍應調查其他必要之證據，以察其是否與事實相符，刑事訴訟法第一百五十六條
    第二項定有明文，立法目的在以補強證據之存在，藉以限制合法自白在證據上之
    價值，俾發現實質的真實，即使被告之自白出於任意性，然若別無其他補強證據
    足以擔保其自白與事實相符，該自白仍非刑事訴訟法上得據之為認定被告犯罪之
    唯一證據，當不得單憑此而為被告不利之認定（最高法院八十五年度臺上字第六
    六四號判決意旨參照。）。再刑事訴訟法第一百六十一條已於九十一年二月八日
    修正公布，修正後同條第一項規定：檢察官就被告犯罪事實，應負舉證責任，並
    指出證明之方法。因此，檢察官對於起訴之犯罪事實，應負提出證據及說服之實
    質舉證責任。倘其所提出之證據，不足為被告有罪之積極證明，或其闡明之證明
    方法，無從說服法官以形成被告有罪之心證，基於無罪推定之原則，自應為被告
    無罪判決之諭知（最高法院九十二年度臺上字第一二八號判例意旨參照）。
三、本件公訴人認被告庚○涉有右開偽造有價證券罪嫌，無非係以（一）告訴人指訴
    ：伊未曾同意被告簽發使用伊之支票云云、被告於九十二年一月十五日偵查中自
    白：八十八年間伊拿告訴人戊○○支票使用，有問過告訴人，告訴人並說不可以
    用。八十八年九月間，伊用票時，告訴人有阻止伊使用等語（見九十二年度偵字
    第一二九三號偵查卷第一宗（下稱偵卷一）第二二頁、二三頁）及於九十二年二
    月十九日偵查中供稱：八十八年九月間告訴人有阻止伊，要伊不要再用了，因為
    支票、印鑑未收回，所以伊又再使用等語（見同上偵查卷一二三頁正面）。又被
    告嗣雖辯稱：伊有經告訴人同意使用，惟告訴人何以同意？如何同意？伊均已忘
    記云云（見同上偵查卷第五七頁正面）。且被告既辯稱：伊係持支票借款，用以
    購買股票云云，則何以未見股票之往來帳戶？（二）另證人即附表所示支票之執
    票人辛○○於偵查中結證稱：伊之所以對告訴人提出民事訴訟，係因為被告持告
    訴人之票向伊借款二千餘萬元，且每次都是轉帳存入被告之帳戶等語。且大里市
    農會之行員丁○○於偵查中結證稱：告訴人甲存帳戶依規定是須本人來開立，然
    該帳戶係由被告在使用，九十一年九月時告訴人有來向伊說票被盜用了，九十一
    年九月以前的票都有兌現，以後要領現金，要告訴人本人才可以領，之後才有跳
    票等語。換言之，告訴人於九十一年九月五日發現被告盜用系爭支票之後，隨即
    告知丁○○領現金須告訴人才可，是從此之後，系爭帳戶即無法使用，故甲存帳
    戶自九十一年十月一日起即未再存入任何款項，有退票之情形發生。（三）觀諸
    系爭甲存帳戶之往來情形可知，例如八十九年八月十六日上午十一時二十分二十
    六秒自丙○○大里市農會仁化分會備一○九帳戶轉存二百萬元入告訴人系爭支票
    帳戶內，隨即於十二時八分五十五秒即由榮峻企業股份有限公司以000000
    0號支票提出，又於同年八月二十八日上午八時五十四分三十八秒自丙○○上開
    大里市農會帳戶內轉存二百萬元入告訴人上開帳戶內，隨即於下午一時三十五分
    三十九秒提領出去，顯有可疑，若謂被告將系爭支票持之向丙○○借錢，並用以
    股票或家庭生活費用，其金錢往來情形應非如此。（四）再九十一年一、二、三
    月間轉帳存入三次，九十一年四月間轉帳存入九次，其中九十一年四月二十九日
    轉帳存入三次，且每次存入之金額隨即為辛○○所提領出去，足見被告辯稱係用
    於購買股票或生活費用，顯屬子虛，且上開帳戶之往來異常，被告竟然無法交待
    其所簽發支票之流向。（五）被告之子林玠模於偵查中結證稱：伊約十一歲時，
    在家裡，看到被告拿印章在支票上蓋，伊在進入加油站打電腦時，有聽到告訴人
    要被告不要再用伊之支票等語。且證人蔡麗燕於偵查中亦結證稱：伊是新光人壽
    之業務員，七月十二日前七日，被告向伊稱加油站有急用，要借錢，幾天後會還
    錢等語；又證人癸○○於偵查中結證稱：伊係成功五金行之負責人，九十一年七
    月間，被告來向伊借錢，借了二萬元等語，此外，證人丁○○於偵查中亦結證稱
    ：被告叫伊不要通知，每次都是由被告來處理支票的情形，存款不足要退票時，
    被告都會打電話來，並將錢存入等語。另大里市農會行員林淑媛於偵查中亦結證
    稱：伊於九十年六月間到大里市農會擔任行員，帳戶內如果沒有錢時，被告會打
    電話來，伊來時，都是被告來處理的語，顯見本件借款之人係被告，且與大里市
    農會接洽之人亦為被告，告訴人從未接洽過大里市農會之行員，依常情，若告訴
    人知悉並同意被告使用系爭支票，該支票係告訴人之名義所開立，告訴人當急於
    與行員聯絡補款事宜，而非由被告聯絡為是，是告訴人指稱伊不知情一節，尚屬
    可信。此外，復有退票之支票影本附卷可稽為其論據。
四、訊據被告庚○固對於如附表所示支票均係由伊簽發，並持以向辛○○等人借款等
    事實坦承不諱，惟堅決否認有何偽造有價證券犯行，辯稱：如附表所示支票，伊
    均係經丈夫戊○○同意才簽發使用，伊持該等支票向辛○○等人借款，戊○○不
    但知情，且認識所有的借款人。又伊與戊○○係因玩大家樂輸了不少錢，急於贏
    回本金，才向他人借款，並為了清償欠款，才借錢還錢，戊○○家族為當地望族
    ，為顧全顏面，不願出面向他人借款，故凡借錢之場合，多由伊出面為之，本案
    借款均係戊○○叫伊去借，並指示去向何人借，伊才知應向何人借款，借到的錢
    伊均放在系爭支票帳戶內，支票開了一百多張，戊○○豈有不知之理。況系爭支
    票帳戶，自開戶後即八十年間起，印鑑章及支票即均由伊保管，長期由伊幫忙開
    票，已行之有年。此外，本案案發後，伊仍與戊○○共同生活，由伊照顧全家生
    活起居，戊○○係不想負責票款才提起本案告訴。伊並無偽造有價證券犯行等語
    ，並於偵查中具狀辯稱：告訴人等家人對其稱只要進去坐牢，關個一、二年就可
    以不用還錢等語（見九十二年偵字第一二九三號偵查卷第二宗（下稱偵二卷）第
    三○○、三○一頁）。經查：
（一）告訴人之指訴有先後不一、互相矛盾情形，茲說明如後：
１、
（１）告訴人於九十一年十二月八日警詢中指稱：伊有向大里市農會申請支票，原係
      伊在使用，但已很久未使用，支票及印章平時均放置在家中，由伊妻子庚○保
      管，庚○保管印章及支票係經伊同意。「伊係於九十一年九月四日才從朋友口
      中得知庚○使用伊之支票」云云（見偵一卷第十頁）。
（２）嗣於九十二年一月十五日偵查中則指稱：伊於十餘年前請票使用，剛開始是由
      伊自己保管印鑑及支票，後來約於八十八年間，伊將印鑑及支票交給庚○保管
      ，九二一地震之後，「伊有向庚○要回印鑑及支票，但庚○說支票已沒有了」
      ，已經掉了云云（見偵一卷第二二頁）。
（３）於九十二年四月十八日偵訊中稱：「（你有無用過這個票？）是在九二一地震
      以前買攤位、買車有用過。沒有其他的。」云云（見偵二卷第二七三頁）。
（４）於九十二年四月十八日委由告訴代理人具狀陳明：「告訴人於八十年間，向大
      里市公所承租公有市場攤位，為支付租金亦使用支票，支付期間應係八十年十
      一月二十日至八十二年一月二十日，故在八十二年一月二十日之後，告訴人即
      未再使用支票，特此說明如上。」云云（見偵二卷第二七八頁）。
（５）於九十三年二月十七日偵訊中稱：「（你為何不把支票、印鑑拿回來？）九二
      一地震後沒有地方放．．。九二一地震之前都放我的書桌鎖（起來）。因為被
      告常常跟我說，某人要借票，我跟她說不可以借給別人。」、「（九二一地震
      之後，有無在查有無用你的票？）沒有再查她的票，不知道她偷開。我也不知
      道幾千萬。九二一地震之後，我想到銀行止付，當時沒有想到會這樣。我沒有
      想到變更印鑑，也沒有想到庚○會盜開支票。」、「（為何把支票交給庚○？
      ）庚○叫我給她保管。我怕我支票與印鑑遺失，我在九二一地震之後，才交給
      她。九二一地震隔日我就搬過去，印鑑就交給庚○。我不知道庚○盜開我的票
      。被告有向我說，有人要借票，我說不可以。過了一段時間，她說她自己有開
      戶。我說我的票，妳都沒有用。我廢棄物公司是潔欣行，我偶爾會用這帳戶的
      資料。我向被告說七、八次，叫被告不要用我的票。都是九二一地震之前，向
      被告說二、三次。九二一地震說四、五次。九二一地震我拿給她就跟她說，八
      十九年年中，我又向被告說。九十年有說，九十年七、八月有說。」、「（你
      為何跟她說？）因為她時常向我說，有朋友要借票去用。我說我的票，不能使
      用。我沒有再確認。沒有查帳戶情形。我不知道她有使用。」云云（見偵四卷
      第四一頁）。
（６）於九十二年三月三日本院九十二年度中簡字第三八五號給付票款民事案件言詞
      辯論時陳稱：支票不是伊開的，但印章是真的，「因為伊之印章與支票簿都是
      由伊妻子保管」（見該民事案影卷第二九頁）。
（７）於九十二年三月十一日本院九十二年度中簡字第三八五號給付票款民事案件言
      詞辯論時陳稱：「我在七十九年開支票帳戶使用，是用以支付汽車貸款及攤位
      支出，我自己使用到八十幾年，詳細時間不清楚，九二一地震以後想要把支票
      帳號終止，但是因為有一些票頭遺失了，所以沒有辦法終止，系爭支票帳號的
      印鑑是九二一地震以後遺失我再補辦的，同一天下午我太太到農會盜領．．。
      」（見同上影卷第六三頁）。
（８）於九十二年十月六日本院九十二年度簡上字第一八八號給付票款民事訴訟案件
      準備程序中指稱：「（你是否與庚○一起去辦理印鑑變更？）有。是在九十年
      四月二十六日，庚○說支票與印鑑在九二一地震時掉了。我們是九二一受災戶
      。抄簿我們沒有辦理新的，只有辦理印鑑變更（核與證人丁○○於同日民事準
      備程序中證述情節相符，見該民事案件影卷第二○七頁正面、背面）。
（９）於九十三年三月二十九日本院九十二年度中簡字第四五一號給付票款民事訴訟
      案件言詞辯論程序中指稱：「（對於你太太盜用情形不知情？）我是把帳戶鎖
      在抽屜中，庚○自己去打鑰匙盜用。」、「（原告訴訟代理人稱：被告（即戊○○）說庚○盜用不實，被告在其他案件，說是交給他太太保管）我太太有跟
      我說把支票及印章給她保管，但我不同意」。（見同上影卷第三○二頁）。
（１０）於九十四年二月十六日本院訊問時以證人身分結證稱：「（本案你的戶名支
        票帳戶有無在使用？）八十三、八十四年之前都有在使用，之後就沒有了。
        」、「（你何時知道被告有在簽發你支票帳戶的支票使用？）我弟媳陳碧惠
        到五金行買東西，聽說之後轉告我，我那時候才知道。」、「（知道之後如
        何處理？）我到農會去說我支票被盜用，之後到霧峰分局報案，就提出刑事
        告訴，沒有其他處理。」、「（當初支票本、印章為何放置在被告那邊？）
        九二一之前我都放在抽屜鎖起來，九二一之後，被告叫我給她保管，但我沒
        有確實交給她。」、「（申請變更印鑑（後），有無交給被告？）沒有，只
        有被告說要做什麼用，我才交給她，之後她有無還我，我忘記了。」、「（
        有無交給被告保管？）我確實沒有交給被告保管。」、「（自己有無簽賭大
        家樂？）有，八十三年之前有簽賭，八十三年之後就沒有簽賭。」、「（被
        告有無簽賭大家樂？）有。」、「（你有無玩股票？）沒有。」、「（被告
        有無玩股票？）我不清楚。」、「（在九十二年簡上一八八號、九十二年中
        簡字第三八三號、九十三中簡四五一號所為之陳述，是否都實在？）我只有
        要補充：被告是有叫我給她保管，但我沒有給她保管，其餘部分都正確。」
        、「（支票使用多久？）七十八年八月一日開始申請使用，一直用到八十三
        年以後就沒有使用。」、「（支票遺失如何處理？）九二一地震之前，我到
        大里市農會要辦理停止，但承辦人員告訴我票沒有回來，不能停止。」、「
        （九二一地震後，被告告訴你支票、印章遺失，被告有無說如何遺失？）她
        只有跟我說印章遺失，沒有跟我說怎麼遺失，我也沒有問。」、「（有無說
        支票也遺失？）沒有，只有說印章遺失。」、「（支票到底有無遺失？）印
        鑑有、支票有沒有，我忘記了，被告跟我說印鑑找不到，支票也埋起來了。
        」云云。
２、本案檢察官所起訴被告偽開之支票時間，係自八十八年一月一日起（附表所示支
    票第一張之發票日係八十八年二月四日）至九十一年十二月三日止，總計一百八
    十五張。然查，其中在八十八年九二一地震前之支票數量多達四十六張，且有橫
    跨告訴人更換印鑑章即九十年四月二十六日前後。而核諸告訴人上述陳詞，實有
    下列自相矛盾之處（１）對於其究有無將支票、印章交予被告保管一節，時而稱
    有，時而曰無；（２）對於其究係何時將支票、印章交予被告保管一節，時而稱
    「約於八十八年間將印鑑及支票交給庚○保管，九二一地震之後，伊有向庚○要
    回印鑑及支票，但庚○說支票已沒有了，已經掉了」云云，時而改稱「九二一地
    震之前都放我的書桌鎖起來，九二一地震之後才交予被告保管」云云，惟同時卻
    又陳稱：「（你為何不把支票、印鑑拿回來？）九二一地震後沒有地方放。」（
    表示伊在九二一地震之前即已將支票、印章交予被告）。且印鑑章及支票體積不
    大，豈有因為沒地方放，而沒有向被告要回印章、支票之理？又九二一地震之前
    ，告訴人既稱係由伊自己保管鎖在抽屜內，則告訴人豈須由被告在九二一地震後
    向告訴人表示支票被埋起來，印章也已遺失？（３）對於九二一地震之後，被告
    究係向告訴人表示只有支票遺失、或只有印鑑遺失、或支票、印鑑均遺失一節，
    所訴先後反覆，且對被告究有無向告訴人表示遺失一節，更是於本院審理期日當
    庭時而稱有，時而稱無。（４）對於其究係何時開始沒有使用支票一節，時而稱
    在九二一地震之後，時而稱在八十二年一月二十日之後，時而稱在九十一年以後
    才沒有使用，時則稱八十三年以後即未在使用云云。
（二）核諸告訴人前揭陳述及其於九十一年十月十五日告訴狀中指稱：被告於十餘年
      前因沈迷大家樂賭博輸錢，為償還賭債，乃對外借錢，金額愈滾愈大，消息傳
      至告訴人耳裡，起初被告猶堅不吐實，後來見已無法隱瞞，才和盤托出，為了
      解決清償被告債務，告訴人不得已在務農之餘，必須另外從事收集垃圾行業，
      賺錢還債。本以為被告會痛改前非，豈料卻仍一意孤行，變本加厲，直至九十
      一年九月四日，告訴人弟媳陳碧惠獲知被告經常使用告訴人支票借錢後，告知
      告訴人胞弟林澄洪，林澄洪於翌日即同年月五日中午在告訴人面前告訴被告不
      可使用告訴人支票借錢。且同年月六日告訴人與林澄洪一起至大里市農會列印
      票據回籠情形時，農會承辦人員又稱被告於前一日即同年月五日下午二時三十
      分許，又至大里市農會領取一本支票計二十五張。同年月七日告訴人即向被告
      取回該二十五張支票（已全部蓋好告訴人之印章，領取支票章也蓋好印章），
      並取回告訴人印章及支票存款往來抄簿，且告訴人曾於九十年四月二十六日與
      被告一同至大里市農會辦理支票存戶印鑑章變更，當時告訴人並未領取支票，
      詎被告竟單獨向該農會領取支票使用。另支票及印章經告訴人多次要求取回，
      被告均騙稱已遺失云云（見偵一卷第四至六頁），亦有下列有悖常情之處：
１、依據告訴人於偵查中明確指稱其於八十二年一月二十日之後即未再使用支票，或
    其於本院審理中以證人身分結證稱：伊於八十三年間之後即未再使用支票時起算
    ，至所謂庚○開始盜用時止約歷五、六年，足見告訴人已無個人使用支票之行為
    與必要，且告訴人亦陳稱八十八年九二一地震之後，伊即想終止支票帳戶云云，
    則告訴人何以非唯未終止支票帳戶，且於九十年四月二十六日會同被告一同前往
    大里市農會辦理印鑑變更？
２、告訴人既稱被告有賭博惡習，且因輸錢大量舉債，並曾多次表示有人要借票使用
    ，均遭告訴人拒絕，並於八十八年九二一地震前，空白支票及印鑑告訴人均自行
    保管並鎖放於書桌內，則告訴人既不同意庚○使用支票，何以於九二一地震後，
    反而將支票及印鑑交予庚○保管？再者，告訴人於審理中結證稱：「（申請變更
    印鑑（後），有無交給被告？）沒有，只有被告說要做什麼用，我才交給她，之
    後她有無還我，我忘記了。」云云，惟支票帳戶之印鑑章主要功能自在簽發支票
    ，告訴人何以放心將印鑑章交予被告使用，甚至連被告是否有歸還印鑑章都遺忘
    之理？且告訴人既有拿取印鑑章交予被告使用，如何會始終未曾察覺被告有使用
    支票？而告訴人既稱被告自己去打鑰匙盜用云云，則被告又何須向告訴人借用印
    鑑章，徒增告訴人產生懷疑，進而追查、察悉其盜開支票之可能？
３、依告訴人所稱八十八年九二一地震前，空白支票及印鑑係由告訴人自行保管，鎖
    放於書桌內，則告訴人既於八十二年一月二十日起未再使用支票，亦不知庚○盜
    用支票情事（告訴人稱庚○係自行盜打鑰匙開鎖），九二一地震後被告復未向告
    訴人表示支票遺失，則當初於九二一地震之後，被告有意終止支票帳戶當時，焉
    有所謂「部分票頭遺失，無法辦理帳戶終止」或「有支票未回，致不能辦理終止
    」之問題？況依戊○○於審理中結證：「（支票遺失如何處理？）九二一地震之
    前，我到大里市農會要辦理停止，但承辦人員告訴我票沒有回來，不能停止。」
    云云，則告訴人何以至此仍不知警覺、追查為何會有「支票未回」情形？
４、告訴人主張其辦理印鑑變更之原因，係庚○告知印鑑因地震遺失云云。惟告訴人
    既稱其於地震「後」始將印鑑交予庚○保管，則豈有印鑑因地震遺失之可能。且
    其辦理印鑑變更之時間係在九十年四月二十六日，距八十八年九月二十一日地震
    ，已歷一年七個月餘，依起訴書所載，該期間所謂盜用之支票共十七張（偵查卷
    三第四五五頁至四六○頁），金額高達三千三百二十萬元之許，且均經提示付款
    ，何以告訴人於辦理印鑑變更時，竟不予查核支票使用情形？又告訴人變更印鑑
    前之印文外框有「龍鳳紋」，自地震後簽發之支票共十七張，九十年四月二十七
    日之支票（金額二百萬元、支票號碼AC0000000，見偵查卷三第四六一頁），發
    票人簽章欄處竟有新、舊印文並列，可見並無舊印鑑因地震遺失之情。
５、倘論告訴人確將印鑑交予庚○保管，但庚○將之遺失，足見庚○未盡保管責任，
    彼二人於九十年四月二十六日辦理印鑑變更，告訴人仍將新印鑑交予庚○，致使
    庚○一再「盜用」實難想像。況且，依系爭支票帳戶領用空白支票及回籠情形統
    計單（九十一年度發查字第四二三五號卷第六頁）觀察，該帳戶分別於八十三年
    六月二十一日、八十六年一月九日、八十七年二月十六日、八十八年二月二十三
    日各領用空白支票五十張（合計二百張），已兌現張數合計一百七十三張之許，
    領取及使用之數量均難謂不多，若謂告訴人所陳自八十二年一月二十日起未再使
    用支票，何以數年來對於帳戶如此高額之支票使用、款項進出情形（告訴人稱印
    鑑及支票係鎖在書桌內），均渾然不知，亦無查詢作為，顯與常情不符。
６、告訴人對於庚○所謂偽造有價證券犯行提起告訴時，其主張告訴人之弟媳陳碧惠
    於九十一年九月四日至大里市○○○路三一號成功五金行購物時，店內小姐向陳
    碧惠詢問庚○為何以告訴人支票借錢；九十一年九月五日告訴人之弟林澄洪向成
    功五金行查詢確有此事，告訴人之弟即於當天中午在告訴人面前告知庚○不得使
    用告訴人之支票去借錢，然庚○卻於當天下午又去領取空白支票二十五張云云（
    見告訴狀）。惟告訴人既已知被告盜開支票情事，何以未積極採取措施（告訴人
    於審理中自承於九十一年九月五日至大里市農會處理時，竟僅以口頭向承辦人員
    表示支票遭被告盜開，未填寫任何有關止付之資料等語，且系爭帳戶未曾辦理過
    掛失止付，亦有大里市農會函一份在卷可憑（見本院卷第三一三頁）），猶使被
    告得持印鑑及支票領用單領取空白支票，亦難以想像。
（三）且查，經本院民事庭（九十二年度簡上字第一八八號）發函向臺中縣大里市農
      會調取系爭支票帳戶（01–0000000）自九十年六月一日起至九十一年十二月
      三十一日止回籠支票影本共九十一張，其中多有「榮峻企業股份有限公司」（
      下稱榮峻公司）取款背書之記載，而取款帳號00000000帳戶，係辛○○之活儲
      帳戶；000000000帳戶係訴外人林素真之活儲帳號；00000000係榮峻公司帳戶
      ，均經證人即大里市農會職員朱志峰證實。而辛○○係榮峻公司廠長、林素真
      係辛○○之妻（見偵查卷），足見庚○以系爭帳戶支票借款之對象，與榮峻公
      司（負責人丙○○與辛○○之妻為親姐妹）甚有關連。然告訴人於上開簡上民
      事案件準備程序中自承榮峻公司是其同學弟弟開的公司，因此，如告訴人未同
      意被告以告訴人之支票對外借款，榮峻公司焉有不告知告訴人之理？是庚○於
      本院審理中供稱「我借的錢他（戊○○）都知道，他也認識全部的借款人，他
      跟我說我才知道跟誰借」等語，尚可採信。
（四）告訴人確曾與被告一起向辛○○借款，業據辛○○於九十四年四月六日本院審
      理中結證在卷。且辛○○於本院右開民事簡上案件審理期間提出「消費借貸契
      約書」正本一件，欲證實告訴人知悉被告向辛○○借款之事實，該契約書雖經
      告訴人否認真正，然經本院民事庭取具告訴人歷來訴訟資料（含偵查筆錄、委
      任狀及本院當庭書寫之簽名等），連同該契約書正本送請法務部調查局鑑定結
      果認為：系爭契約書上二處「戊○○」簽名（甲類）書寫式樣均較為潦草，而
      本院所取簽名（乙類）均為正楷書寫，兩類字跡書體略有不同，惟二類簽名仍
      有部分筆劃特徵相似，研判兩類筆跡不排除有同一人書寫之可能性，有該局鑑
      定通知書附卷可查。而依系爭契約書所載：「立借款人甲（戊○○）、乙（庚○）共同於九十年十月十六日向貸與人（即被告訴人）借款．．．第一條：借
      款金額尚欠貳仟零伍拾萬元整」等語，經本院核對辛○○活期儲蓄存款帳戶（
      00000000）確自九十年十月十六日起陸續轉帳入系爭支票帳戶（見偵查一卷第
      一一二頁），而該案民事判決附表所示支票十一紙，均於前開契約書作成後所
      簽發，足徵告訴人自始否認知悉庚○以其支票對外借款云云，甚為可疑，有法
      務部調查局鑑定報告一份及本院九十二年度簡上字第一八八號民事確定判決各
      一份在卷可稽，並經本院調取該民事案卷核閱無訛。參之，證人張淑娟於偵查
      中證稱：被告簽發告訴人支票向伊借款後，該五張支票於九十一年十月間遭退
      票，告訴人胞弟林澄洪有打電話予伊表示要處理等語；於審理中結證：「跳票
      之後我有去找戊○○，他說會跟我處理，但過一段時間，我聽外面講說，他們
      已經在過戶脫產，只有戊○○弟弟林澄洪說他會跟我處理，叫我不要把票軋進
      去，之後覺得沒有消息，才聽說他們已經脫產了。」、「（有無和戊○○本人
      說過？)跳票之前沒有，但跳票之後，我有去戊○○工作的地方，大里市○○
      路的仁化加油站去找戊○○，戊○○當天跟我說他知道，他會處理。」等語，
      是系爭支票如真係被告所盜開，則告訴人及其胞弟又何須與張淑娟處理？益徵
      被告所辯確值採信。
（五）被告於九十二年一月十五日偵查中雖供稱：「八十八年間我先生把印鑑及支票
      要我保管。他說他會忘記放在哪裡。我開票向朋友調錢，我的錢拿去買股票。
      股票賣了，錢我拿去生活用了。他沒有向我說不可以用他的票。八十八年我拿
      票，我就簽發使用。我用我先生的票，我有問他，他說不可以用。」、「『我
      在用時的候，他知道我在用』，他有阻止我不要用，是在九二一地震時，（八
      十八年九月間）有阻止我不要用。但我還是繼續用。」云云；於九十二年二月
      十九日偵查中雖供稱：「（告訴人阻止你幾次？）有一次，八十八年九月間。
      地震以後。」、「（為何你還在用？）他只有說不要用，印章、支票沒有拿回
      去。我又繼續用。」、「（你把錢拿到何處？）買股票。」云云。惟被告於九
      十二年一月二十四日偵查中及九十二年二月十九日後之檢察官偵訊、本院準備
      程序、審理中、本院臺中簡易庭（九十一年度中簡字第三七二五號、九十二年
      度中簡字第三八五號）及本院九十二年度簡上字第一八八號民事庭訊問時均一
      再陳稱：伊以戊○○之印章簽發支票，均得戊○○之同意等語。核諸被告上開
      供述，被告除於九十二年一月十五日檢察官初訊及九十二年二月十九日檢察官
      第三次訊問時供稱：戊○○曾於「九二一地震後」告知不能用票外，其餘均改
      稱簽發支票均得戊○○同意等語，所供先後已有不一。且被告與戊○○為夫妻
      關係，被告是否可能為避免戊○○須負票據責任，始配合而為上開不利於己之
      自白，確有值存疑之處。況查，被告自白：告訴人知道伊在使用告訴人支票，
      告訴人在八十八年九月間九二一大地震之後有阻止伊使用一次云云，顯與告訴
      人於警詢中指稱：伊直至九十一年九月四日從朋友口中，才得知被告有在使用
      伊之支票云云（見偵一卷第十一頁）及九十四年二月十六日本院審理中以證人
      身分結證：「（你何時知道被告有在簽發你支票帳戶的支票使用？）我弟媳陳
      碧惠到五金行買東西，聽說之後轉告我，我那時候才知道。」云云不符。再被
      告為一家庭主婦，且實際上並無何買賣股票情事，業據被告於審理中供明在卷
      ，檢察官偵查結果，亦同此認定，另戊○○於審理中亦結證稱被告並未在外工
      作等語，復查無其他積極事證足認被告有何買賣股票情事，則被告所為：伊係
      為買賣股票始簽發支票向他人借款，及告訴人在九二一大地震之後有阻止伊使
      用支票云云之自白，顯有瑕疵，已難遽採為不利於被告之認定。
（六）證人林玠模（即告訴人與被告所生之子）於九十二年五月十三日偵查中雖證稱
      ：「（你知道你父親支票使用情形？）我沒有看過我父親在使用支票，在我的
      印象中，約我念國小四年級時（約民國八十一年間），我有見過我母親使用過
      一次，當時我母親沒有向我說要作何用，二年前我有聽我父親向我母親說不要
      再用他的支票，『當時是民國九十年，是在我們辦公室內』。我父親與我母親
      當時在我爺爺林太山開的加油站上班，當日是早上，我進入時，我父母就在裡
      面了，我進去打電腦，我父親叫我母親說，不要『再用』我的支票。我沒有聽
      到我母親有回我父親的話。說完之後，我母親就到廚房煮飯。只有這一次。其
      他我沒有聽到。」、「．．（九二一）地震之後，我也在加油站上班，我與我
    父親與母親三人都在加油站上班。」、「（九二一地震時，你父親有無叫你母
      親不要用支票？）我不知道。」、「約在我十一歲時，我父親常去找我父親的
      一個朋友泡茶。放暑假，有一天中午我午覺起來，我看到母親拿鑰匙打開桌子
      抽屜，拿印章在蓋支票．．。」、「（與被告對質？）當時告訴人、被告在加
      油站，我進入打電腦，我聽的。」（見偵二卷第三一○頁）云云；於九十二年
      六月十日偵查中雖證稱：「（你有無向你父親說，你母親在盜用支票？）沒有
      。在九十年時，我有聽我父親向我母親說，叫他不要用票了。我沒有向我父親
      說我看到我母親盜用，當時是我國小四年級時。當時還小，不懂。是八十五年
      的事。『九十年我沒有向我父親說我母親盜用他的支票』。當時八十五年是我
      午休起來，看到我母親在盜用支票。當時我母親開的票是我父親的。因為我有
      看到我父親拿一個鐵籃子在開票。所以確定是我父親的。我父親的章上有一條
      龍，當時我母親沒有支票。我有看到我母親蓋我父親的章。我有看過我父親開
      過二次。是八十五年的時候。我看到時，已蓋完章，簿子要合起來。」、「（
      九十年之前，你有沒有聽父親叫你母親不要開了？）沒有」云云（見偵二卷第
      三四○頁）。惟查，告訴人於警詢中既指稱伊直至九十一年九月四日始知被告
      盜用伊之支票云云，則告訴人豈能於九十年間為阻止被告繼續使用其支票而向
      被告稱「不要『再』使用我的支票」一語，證人林玠模所證顯與告訴人指訴情
      節不符，尚難遽為被告有罪之認定。至告訴人於同日偵查中林玠模證述後雖改
      稱：「（你對林玠模所言，有無意見？）沒有，我在加油站有向被告說，不要
      用我的支票。」云云（見偵二卷第三一三頁），顯係附和證人林玠模之詞，自
      不足據為被告不利之認定。
（七）證人丁○○於九十四年二月十六日本院審理中結證稱：「（本案戊○○支票帳
      戶如果須要跟帳戶客戶資料聯絡，都和何人聯絡？）打電話過去都沒有人接，
      一般都是被告打電話過來接洽。」、「（要跟帳戶的人聯絡，是否依據留存資
      料聯絡，還是有特定找被告或戊○○？）依照留存的電話是要找戊○○。」、
      「（有無聯絡上戊○○？）在我主辦期間，我都沒有聯絡上戊○○。」、「（
      主動打電話聯絡戊○○時，有無與對方家人接觸過？）沒有，我自己打得都沒
      有聯絡上任何人。」、「（被告或戊○○有無親自到農會找過妳？）沒有退票
      之前沒有看過戊○○，我有看過被告，但是退票之後，戊○○才有來找我。」
      、「（找妳原因？）是拒絕往來戶之後來找我。」、「（跳票之後有無通知戊○○？）跳票不會通知，票主會跟持票人聯絡，我們不會通知發票人。」、「
      （之前在檢察官訊問時稱：被告有叫妳不要通知戊○○跳票以後的事情，是否
      正確？）今天有票進來，『被告會主動打電話來，他會告訴我不用再通知了，
      她沒有告訴我說不要通知戊○○』。」、「（在檢察官詢問退票時通知何人時
      ，妳說被告叫妳不要通知，是何意？）退票我們就不用通知，因為從頭到尾都
      沒有通知到戊○○，當初陳述這句話，並非特別針對退票的事情。」、「（被
      告有無向妳交代有關票的事情都不用通知戊○○？）沒有，被告是自己打電話
      來說他已經知道了，不用再通知了，但沒有特別說不要通知戊○○這件事情。
      」等語。又證人丁○○至大里市農會接辦甲存業務之時間為九十一年九月二十
      四日，此有大里市農會出具之函文一紙在卷可稽（見本院卷第三一四頁）。是
      證人丁○○既係於所謂九十一年九月五日案發後才接辦甲存業務，復已於審理
    中澄清說明偵查中之說詞有所誤會，自難以證人丁○○於偵查中之證詞，據為
      被告有罪之認定。且查，告訴人支票帳戶之印鑑章及支票均係由被告保管，業
      據被告於審理中供明在卷，告訴人於九十二年一月十五日偵查中亦明確指稱於
      八十八年間將支票帳戶之印鑑章及支票均交由被告保管等語，檢察官偵查結果
      ，亦同此認定，足見被告與告訴人夫妻間，當時感情尚屬融洽，且告訴人顯未
      親自處理支票事宜，而係均交由妻子即被告負責處理，否則告訴人端無將支票
      及印章均交由被告保管必要。而被告既未在外工作，而係單純之家庭主婦，告
      訴人於偵查中復稱自己從八十二年間起即未再使用支票云云，則被告辯稱：告
      訴人多係推由伊負責出面簽發支票借款等語，即尚在常情之內。準此，有關告
      訴人支票事宜均由被告負責出面與大里市農會承辦人員接觸，即難謂有何顯悖
      常情之處，檢察官以：依照常情，若告訴人知悉並同意被告使用系爭支票，該
      支票係告訴人之名義所開立的，告訴人當急於與行員聯絡補款事宜，而非由被
      告聯絡為是，是告訴人稱伊不知情一節，尚屬可信云云，應有誤會。
（八）綜右所述，告訴人及其家人是否確有如被告所辯係為逃避票據責任，始提起本
      案告訴，及被告初係誤認僅須其關一、二年，即可免除其夫即告訴人二、三千
      萬元債務，始自白未經告訴人同意盜開支票等情，衡諸一般社會常情，既非全
      無可能，而告訴人指稱被告如何能未經伊同意盜開支票之過程，非惟先後反覆
      不一，且與常情有悖，復與證人林玠模、辛○○所證情節不符，顯有重大瑕疵
      ，且檢察官於起訴書內列舉之告訴人支票帳戶之交易情形，復無法證明告訴人
      確實未曾同意被告簽發如附表所示支票，本院尚難僅憑告訴人片面且有瑕疵之
      指訴，遽為被告有罪之認定。
（九）右揭消費借貸契約，業經法務部調查局鑑定其上之「戊○○」簽名，部分筆劃
      特徵與告訴人之真正簽名特徵相似，研判兩類筆跡不排除有同一人書寫之可能
      性，已如前述，且經本院綜合相關事證，認被告所辯尚堪採信，檢察官依據告
      訴人之請求，聲請本院將消費借貸契約再送其他機關鑑定等語，本院因認並無
      必要，附此敘明。
（十）從而，本案既查無積極事證足認被告確有檢察官起訴之偽造有價證券犯行（包
      括檢察官誤認被告使用偽造之支票借款，而有詐欺行為），揆諸首開說明，既
      不能證明被告犯罪，即應為其無罪之諭知，以免冤抑。
據上論斷，應依刑事訴訟法第三百零一條第一項，判決如主文。
中      華      民      國    九十四    年      五      月     十一     日
                                臺灣臺中地方法院刑事第十庭
                                  審判長法  官  郭  瑞  祥
                                        法  官  黃  炫  中
                                        法  官  江  奇  峰
右正本證明與原本無異。
如不服本判決，應於送達後十日內向本院提出上訴狀（須附繕本），上訴於臺灣高等
法院臺中分院。
                                        書記官
中      華      民      國    九十四    年      五      月     十一     日
附  表
編號一
一、發票日：八十八年二月四日
二、發票人：戊○○
三、面  額：六十萬元
四、支票號碼：0000000號
五、付款人：臺中縣大里市農會
編號二
一、發票日：八十八年二月二十二日
二、發票人：戊○○
三、面  額：十萬元
四、支票號碼：0000000號
五、付款人：臺中縣大里市農會
編號三
一、發票日：八十八年二月二十二日
二、發票人：戊○○
三、面  額：二萬七千一百元
四、支票號碼：0000000號
五、付款人：臺中縣大里市農會
編號四
一、發票日：八十八年二月二十二日
二、發票人：戊○○
三、面  額：一萬元
四、支票號碼：0000000號
五、付款人：臺中縣大里市農會
編號五
一、發票日：八十八年二月二十二日
二、發票人：戊○○
三、面  額：一萬元
四、支票號碼：0000000號
五、付款人：臺中縣大里市農會
編號六
一、發票日：八十八年二月二十二日
二、發票人：戊○○
三、面  額：一萬元
四、支票號碼：0000000號
五、付款人：臺中縣大里市農會
編號七
一、發票日：八十八年二月二十二日
二、發票人：戊○○
三、面  額：一萬元
四、支票號碼：0000000號
五、付款人：臺中縣大里市農會
編號八
一、發票日：八十八年二月二十二日
二、發票人：戊○○
三、面  額：一萬元
四、支票號碼：0000000號
五、付款人：臺中縣大里市農會
編號九
一、發票日：八十八年二月二十二日
二、發票人：戊○○
三、面  額：一萬元
四、支票號碼：0000000號
五、付款人：臺中縣大里市農會
編號十
一、發票日：八十八年二月二十二日
二、發票人：戊○○
三、面  額：一萬元
四、支票號碼：0000000號
五、付款人：臺中縣大里市農會
編號十一
一、發票日：八十八年二月二十三日
二、發票人：戊○○
三、面  額：一萬元
四、支票號碼：0000000號
五、付款人：臺中縣大里市農會
編號十二
一、發票日：八十八年二月二十三日
二、發票人：戊○○
三、面  額：一萬元
四、支票號碼：0000000號
五、付款人：臺中縣大里市農會
編號十三
一、發票日：八十八年二月二十三日
二、發票人：戊○○
三、面  額：一萬元
四、支票號碼：0000000號
五、付款人：臺中縣大里市農會
編號十四
一、發票日：八十八年二月二十三日
二、發票人：戊○○
三、面  額：一萬元
四、支票號碼：0000000號
五、付款人：臺中縣大里市農會
編號十五
一、發票日：八十八年二月二十三日
二、發票人：戊○○
三、面  額：一萬元
四、支票號碼：0000000號
五、付款人：臺中縣大里市農會
編號十六
一、發票日：八十八年二月二十三日
二、發票人：戊○○
三、面  額：一萬元
四、支票號碼：0000000號
五、付款人：臺中縣大里市農會
編號十七
一、發票日：八十八年二月二十三日
二、發票人：戊○○
三、面  額：一萬元
四、支票號碼：0000000號
五、付款人：臺中縣大里市農會
編號十八
一、發票日：八十八年二月二十三日
二、發票人：戊○○
三、面  額：一萬元
四、支票號碼：0000000號
五、付款人：臺中縣大里市農會
編號十九
一、發票日：八十八年二月二十三日
二、發票人：戊○○
三、面  額：一萬元
四、支票號碼：0000000號
五、付款人：臺中縣大里市農會
編號二十
一、發票日：八十八年二月二十三日
二、發票人：戊○○
三、面  額：一萬七千三百五十元
四、支票號碼：0000000號
五、付款人：臺中縣大里市農會
編號二十一
一、發票日：八十八年二月二十三日
二、發票人：戊○○
三、面  額：一萬元
四、支票號碼：0000000號
五、付款人：臺中縣大里市農會
編號二十二
一、發票日：八十八年二月二十三日
二、發票人：戊○○
三、面  額：一萬元
四、支票號碼：0000000號
五、付款人：臺中縣大里市農會
編號二十三
一、發票日：八十八年二月二十三日
二、發票人：戊○○
三、面  額：一萬元
四、支票號碼：0000000號
五、付款人：臺中縣大里市農會
編號二十四
一、發票日：八十八年二月二十七日
二、發票人：戊○○
三、面  額：八十萬元
四、支票號碼：0000000號
五、付款人：臺中縣大里市農會
編號二十五
一、發票日：八十八年二月二十七日
二、發票人：戊○○
三、面  額：六十萬元
四、支票號碼：0000000號
五、付款人：臺中縣大里市農會
編號二十六
一、發票日：八十八年四月十三日
二、發票人：戊○○
三、面  額：二萬元
四、支票號碼：0000000號
五、付款人：臺中縣大里市農會
編號二十七
一、發票日：八十八年四月十六日
二、發票人：戊○○
三、面  額：一萬元
四、支票號碼：0000000號
五、付款人：臺中縣大里市農會
編號二十八
一、發票日：八十八年四月四日
二、發票人：戊○○
三、面  額：六十萬元
四、支票號碼：0000000號
五、付款人：臺中縣大里市農會
編號二十九
一、發票日：八十八年四月十六日
二、發票人：戊○○
三、面  額：一萬元
四、支票號碼：0000000號
五、付款人：臺中縣大里市農會
編號三十
一、發票日：八十八年四月十六日
二、發票人：戊○○
三、面  額：一萬元
四、支票號碼：0000000號
五、付款人：臺中縣大里市農會
編號三十一
一、發票日：八十八年四月十六日
二、發票人：戊○○
三、面  額：一萬四千元
四、支票號碼：0000000號
五、付款人：臺中縣大里市農會
編號三十二
一、發票日：八十八年四月十六日
二、發票人：戊○○
三、面  額：一萬元
四、支票號碼：0000000號
五、付款人：臺中縣大里市農會
編號三十三
一、發票日：八十八年四月二十一日
二、發票人：戊○○
三、面  額：一萬元
四、支票號碼：0000000號
五、付款人：臺中縣大里市農會
編號三十四
一、發票日：八十八年四月十六日
二、發票人：戊○○
三、面  額：一萬元
四、支票號碼：0000000號
五、付款人：臺中縣大里市農會
編號三十五
一、發票日：八十八年四月二十一日
二、發票人：戊○○
三、面  額：一萬元
四、支票號碼：0000000號
五、付款人：臺中縣大里市農會
編號三十六
一、發票日：八十八年四月二十一日
二、發票人：戊○○
三、面  額：一萬四千元
四、支票號碼：0000000號
五、付款人：臺中縣大里市農會
編號三十七
一、發票日：八十八年四月二十一日
二、發票人：戊○○
三、面  額：一萬元
四、支票號碼：0000000號
五、付款人：臺中縣大里市農會
編號三十八
一、發票日：八十八年四月二十四日
二、發票人：戊○○
三、面  額：七萬四千元
四、支票號碼：0000000號
五、付款人：臺中縣大里市農會
編號三十九
一、發票日：八十八年四月三十日
二、發票人：戊○○
三、面  額：三萬五千元
四、支票號碼：0000000號
五、付款人：臺中縣大里市農會
編號四十
一、發票日：八十八年五月十日
二、發票人：戊○○
三、面  額：五千元
四、支票號碼：0000000號
五、付款人：臺中縣大里市農會
編號四十一
一、發票日：八十八年五月二十六日
二、發票人：戊○○
三、面  額：三萬元
四、支票號碼：0000000號
五、付款人：臺中縣大里市農會
編號四十二
一、發票日：八十八年五月三十日
二、發票人：戊○○
三、面  額：五千七百二十四元
四、支票號碼：0000000號
五、付款人：臺中縣大里市農會
編號四十三
一、發票日：八十八年五月三十一日
二、發票人：戊○○
三、面  額：四萬九千五百元
四、支票號碼：0000000號
五、付款人：臺中縣大里市農會
編號四十四
一、發票日：八十八年六月七日
二、發票人：戊○○
三、面  額：一百五十二萬元
四、支票號碼：0000000號
五、付款人：臺中縣大里市農會
編號四十五
一、發票日：八十八年八月六日
二、發票人：戊○○
三、面  額：一百六十萬元
四、支票號碼：0000000號
五、付款人：臺中縣大里市農會
編號四十六
一、發票日：八十八年八月二十七日
二、發票人：戊○○
三、面  額：一百四十萬元
四、支票號碼：0000000號
五、付款人：臺中縣大里市農會
編號四十七
一、發票日：八十八年十月六日
二、發票人：戊○○
三、面  額：一百六十萬元
四、支票號碼：0000000號
五、付款人：臺中縣大里市農會
編號四十八
一、發票日：八十八年十月二十七日
二、發票人：戊○○
三、面  額：二百萬元
四、支票號碼：0000000號
五、付款人：臺中縣大里市農會
編號四十九
一、發票日：八十八年十二月六日
二、發票人：戊○○
三、面  額：一百六十萬元
四、支票號碼：0000000號
五、付款人：臺中縣大里市農會
編號五十
一、發票日：八十八年十二月二十七日
二、發票人：戊○○
三、面  額：二百萬元
四、支票號碼：0000000號
五、付款人：臺中縣大里市農會
編號五十一
一、發票日：八十九年二月十六日
二、發票人：戊○○
三、面  額：二百萬元
四、支票號碼：0000000號
五、付款人：臺中縣大里市農會
編號五十二
一、發票日：八十九年二月二十七日
二、發票人：戊○○
三、面  額：二百萬元
四、支票號碼：0000000號
五、付款人：臺中縣大里市農會
編號五十三
一、發票日：八十九年四月二十七日
二、發票人：戊○○
三、面  額：二百萬元
四、支票號碼：0000000號
五、付款人：臺中縣大里市農會
編號五十四
一、發票日：八十九年六月十六日
二、發票人：戊○○
三、面  額：二百萬元
四、支票號碼：0000000號
五、付款人：臺中縣大里市農會
編號五十五
一、發票日：八十九年六月二十七日
二、發票人：戊○○
三、面  額：二百萬元
四、支票號碼：0000000號
五、付款人：臺中縣大里市農會
編號五十六
一、發票日：八十九年八月十六日
二、發票人：戊○○
三、面  額：二百萬元
四、支票號碼：0000000號
五、付款人：臺中縣大里市農會
編號五十七
一、發票日：八十九年八月二十七日
二、發票人：戊○○
三、面  額：二百萬元
四、支票號碼：0000000號
五、付款人：臺中縣大里市農會
編號五十八
一、發票日：八十九年十月十六日
二、發票人：戊○○
三、面  額：二百萬元
四、支票號碼：0000000號
五、付款人：臺中縣大里市農會
編號五十九
一、發票日：八十九年十月二十七日
二、發票人：戊○○
三、面  額：二百萬元
四、支票號碼：0000000號
五、付款人：臺中縣大里市農會
編號六十
一、發票日：八十九年十二月十六日
二、發票人：戊○○
三、面  額：二百萬元
四、支票號碼：0000000號
五、付款人：臺中縣大里市農會
編號六十一
一、發票日：八十九年十二月二十七日
二、發票人：戊○○
三、面  額：二百萬元
四、支票號碼：0000000號
五、付款人：臺中縣大里市農會
編號六十二
一、發票日：九十年二月十六日
二、發票人：戊○○
三、面  額：二百萬元
四、支票號碼：0000000號
五、付款人：臺中縣大里市農會
編號六十三
一、發票日：九十年二月七日
二、發票人：戊○○
三、面  額：二百萬元
四、支票號碼：0000000號
五、付款人：臺中縣大里市農會
編號六十四
一、發票日：九十年四月二十七日
二、發票人：戊○○
三、面  額：二百萬元
四、支票號碼：0000000號
五、付款人：臺中縣大里市農會
編號六十五
一、發票日：九十年五月三十一日
二、發票人：戊○○
三、面  額：三十萬元
四、支票號碼：0000000號
五、付款人：臺中縣大里市農會
編號六十六
一、發票日：九十年六月十六日
二、發票人：戊○○
三、面  額：二百萬元
四、支票號碼：0000000號
五、付款人：臺中縣大里市農會
編號六十七
一、發票日：九十年六月二十七日
二、發票人：戊○○
三、面  額：一百萬元
四、支票號碼：0000000號
五、付款人：臺中縣大里市農會
編號六十八
一、發票日：九十年六月三十日
二、發票人：戊○○
三、面  額：六十萬元
四、支票號碼：0000000號
五、付款人：臺中縣大里市農會
編號六十九
一、發票日：九十年六月二十七日
二、發票人：戊○○
三、面  額：九十萬元
四、支票號碼：0000000號
五、付款人：臺中縣大里市農會
編號七十
一、發票日：九十年七月六日
二、發票人：戊○○
三、面  額：一百五十萬元
四、支票號碼：0000000號
五、付款人：臺中縣大里市農會
編號七十一
一、發票日：九十年七月十三日
二、發票人：戊○○
三、面  額：一百萬元
四、支票號碼：0000000號
五、付款人：臺中縣大里市農會
編號七十二
一、發票日：九十年七月十五日
二、發票人：戊○○
三、面  額：三十萬元
四、支票號碼：0000000號
五、付款人：臺中縣大里市農會
編號七十三
一、發票日：九十年八月十日
二、發票人：戊○○
三、面  額：八萬五千元
四、支票號碼：0000000號
五、付款人：臺中縣大里市農會
編號七十四
一、發票日：九十年八月十六日
二、發票人：戊○○
三、面  額：五十萬元
四、支票號碼：0000000號
五、付款人：臺中縣大里市農會
編號七十五
一、發票日：九十年八月十六日
二、發票人：戊○○
三、面  額：三百萬元
四、支票號碼：0000000號
五、付款人：臺中縣大里市農會
編號七十六
一、發票日：九十年八月三十一日
二、發票人：戊○○
三、面  額：七十八萬元
四、支票號碼：0000000號
五、付款人：臺中縣大里市農會
編號七十七
一、發票日：九十年八月十六日
二、發票人：戊○○
三、面  額：三十萬元
四、支票號碼：0000000號
五、付款人：臺中縣大里市農會
編號七十八
一、發票日：九十年九月二十七日
二、發票人：戊○○
三、面  額：六十萬元
四、支票號碼：0000000號
五、付款人：臺中縣大里市農會
編號七十九
一、發票日：九十年九月二十日
二、發票人：戊○○
三、面  額：三十萬元
四、支票號碼：0000000號
五、付款人：臺中縣大里市農會
編號八十
一、發票日：九十年十月十六日
二、發票人：戊○○
三、面  額：三百萬元
四、支票號碼：0000000號
五、付款人：臺中縣大里市農會
編號八十一
一、發票日：九十年十月二十五日
二、發票人：戊○○
三、面  額：六十萬元
四、支票號碼：0000000號
五、付款人：臺中縣大里市農會
編號八十二
一、發票日：九十年十月二十六日
二、發票人：戊○○
三、面  額：七十萬元
四、支票號碼：0000000號
五、付款人：臺中縣大里市農會
編號八十三
一、發票日：九十年十月二十七日
二、發票人：戊○○
三、面  額：二百萬元
四、支票號碼：0000000號
五、付款人：臺中縣大里市農會
編號八十四
一、發票日：九十年十月三十日
二、發票人：戊○○
三、面  額：一百萬元
四、支票號碼：0000000號
五、付款人：臺中縣大里市農會
編號八十五
一、發票日：九十年十一月十三日
二、發票人：戊○○
三、面  額：一百萬元
四、支票號碼：0000000號
五、付款人：臺中縣大里市農會
編號八十六
一、發票日：九十年十一月三十日
二、發票人：戊○○
三、面  額：一百萬元
四、支票號碼：0000000號
五、付款人：臺中縣大里市農會
編號八十七
一、發票日：九十年十二月三日
二、發票人：戊○○
三、面  額：二十萬元
四、支票號碼：0000000號
五、付款人：臺中縣大里市農會
編號八十八
一、發票日：九十年十二月六日
二、發票人：戊○○
三、面  額：一百五十萬元
四、支票號碼：0000000號
五、付款人：臺中縣大里市農會
編號八十九
一、發票日：九十年十二月九日
二、發票人：戊○○
三、面  額：六十萬元
四、支票號碼：0000000號
五、付款人：臺中縣大里市農會
編號九十
一、發票日：九十年十二月十六日
二、發票人：戊○○
三、面  額：三百萬元
四、支票號碼：0000000號
五、付款人：臺中縣大里市農會
編號九十一
一、發票日：九十年十二月二十日
二、發票人：戊○○
三、面  額：五十萬元
四、支票號碼：0000000號
五、付款人：臺中縣大里市農會
編號九十二
一、發票日：九十年十二月五日
二、發票人：戊○○
三、面  額：八十六萬元
四、支票號碼：0000000號
五、付款人：臺中縣大里市農會
編號九十三
一、發票日：九十年十二月二十七日
二、發票人：戊○○
三、面  額：二百萬元
四、支票號碼：0000000號
五、付款人：臺中縣大里市農會
編號九十四
一、發票日：九十年十二月二十八日
二、發票人：戊○○
三、面  額：六十萬元
四、支票號碼：0000000號
五、付款人：臺中縣大里市農會
編號九十五
一、發票日：九十年十二月三十日
二、發票人：戊○○
三、面  額：一百萬元
四、支票號碼：0000000號
五、付款人：臺中縣大里市農會
編號九十六
一、發票日：九十一年一月三十日
二、發票人：戊○○
三、面  額：一百萬元
四、支票號碼：0000000號
五、付款人：臺中縣大里市農會
編號九十七
一、發票日：九十一年一月二十八日
二、發票人：戊○○
三、面  額：三百四十六萬元
四、支票號碼：0000000號
五、付款人：臺中縣大里市農會
編號九十八
一、發票日：九十一年一月三十日
二、發票人：戊○○
三、面  額：一百萬元
四、支票號碼：0000000一號
五、付款人：臺中縣大里市農會
編號九十九
一、發票日：九十一年二月三日
二、發票人：戊○○
三、面  額：二十萬元
四、支票號碼：0000000號
五、付款人：臺中縣大里市農會
編號一００
一、發票日：九十一年二月六日
二、發票人：戊○○
三、面  額：三百三十萬元
四、支票號碼：0000000號
五、付款人：臺中縣大里市農會
編號一０一
一、發票日：九十一年二月二十日
二、發票人：戊○○
三、面  額：三百萬元
四、支票號碼：0000000號
五、付款人：臺中縣大里市農會
編號一０二
一、發票日：九十一年二月三十日
二、發票人：戊○○
三、面  額：一百萬元
四、支票號碼：0000000號
五、付款人：臺中縣大里市農會
編號一０三
一、發票日：九十一年二月八日
二、發票人：戊○○
三、面  額：一百萬元
四、支票號碼：0000000號
五、付款人：臺中縣大里市農會
編號一０四
一、發票日：九十年三月十三日
二、發票人：戊○○
三、面  額：一百萬元
四、支票號碼：0000000號
五、付款人：臺中縣大里市農會
編號一０五
一、發票日：九十一年三月二十八日
二、發票人：戊○○
三、面  額：五百萬元
四、支票號碼：0000000號
五、付款人：臺中縣大里市農會
編號一０六
一、發票日：九十一年三月三十日
二、發票人：戊○○
三、面  額：一百萬元
四、支票號碼：0000000號
五、付款人：臺中縣大里市農會
編號一０七
一、發票日：九十一年三月三十一日
二、發票人：戊○○
三、面  額：七十萬元
四、支票號碼：0000000號
五、付款人：臺中縣大里市農會
編號一０八
一、發票日：九十一年四月三日
二、發票人：戊○○
三、面  額：二十萬元
四、支票號碼：0000000號
五、付款人：臺中縣大里市農會
編號一０九
一、發票日：九十一年四月六日
二、發票人：戊○○
三、面  額：七十萬元
四、支票號碼：0000000號
五、付款人：臺中縣大里市農會
編號一一０
一、發票日：九十一年四月六日
二、發票人：戊○○
三、面  額：二百三十萬元
四、支票號碼：0000000號
五、付款人：臺中縣大里市農會
編號一一一
一、發票日：九十一年四月二十日
二、發票人：戊○○
三、面  額：三百萬元
四、支票號碼：0000000號
五、付款人：臺中縣大里市農會
編號一一二
一、發票日：九十一年四月二十八日
二、發票人：戊○○
三、面  額：二十五萬元
四、支票號碼：0000000號
五、付款人：臺中縣大里市農會
編號一一三
一、發票日：九十一年四月二十八日
二、發票人：戊○○
三、面  額：一百萬元
四、支票號碼：0000000號
五、付款人：臺中縣大里市農會
編號一一四
一、發票日：九十一年四月三十日
二、發票人：戊○○
三、面  額：四十九萬元
四、支票號碼：0000000號
五、付款人：臺中縣大里市農會
編號一一五
一、發票日：九十一年五月八日
二、發票人：戊○○
三、面  額：四十萬元
四、支票號碼：0000000號
五、付款人：臺中縣大里市農會
編號一一六
一、發票日：九十一年五月十三日
二、發票人：戊○○
三、面  額：五十萬元
四、支票號碼：0000000號
五、付款人：臺中縣大里市農會
編號一一七
一、發票日：九十一年五月十三日
二、發票人：戊○○
三、面  額：二百萬元
四、支票號碼：0000000號
五、付款人：臺中縣大里市農會
編號一一八
一、發票日：八十八年五月十六日
二、發票人：戊○○
三、面  額：八萬一千元
四、支票號碼：0000000號
五、付款人：臺中縣大里市農會
編號一一九
一、發票日：九十一年五月二十日
二、發票人：戊○○
三、面  額：二十萬元
四、支票號碼：00000000號
五、付款人：臺中縣大里市農會
編號一二０
一、發票日：九十一年五月二十八日
二、發票人：戊○○
三、面  額：五百萬元
四、支票號碼：0000000號
五、付款人：臺中縣大里市農會
編號一二一
一、發票日：九十一年五月三十日
二、發票人：戊○○
三、面  額：一百萬元
四、支票號碼：0000000號
五、付款人：臺中縣大里市農會
編號一二二
一、發票日：九十一年五月三十日
二、發票人：戊○○
三、面  額：五十萬元
四、支票號碼：0000000號
五、付款人：臺中縣大里市農會
編號一二三
一、發票日：九十一年六月六日
二、發票人：戊○○
三、面  額：三百二十萬元
四、支票號碼：0000000號
五、付款人：臺中縣大里市農會
編號一二四
一、發票日：九十一年六月十三日
二、發票人：戊○○
三、面  額：二十萬元
四、支票號碼：0000000號
五、付款人：臺中縣大里市農會
編號一二五
一、發票日：九十一年六月二十日
二、發票人：戊○○
三、面  額：三百萬元
四、支票號碼：0000000號
五、付款人：臺中縣大里市農會
編號一二六
一、發票日：九十一年六月二十八日
二、發票人：戊○○
三、面  額：一日二十五萬元
四、支票號碼：0000000號
五、付款人：臺中縣大里市農會
編號一二七
一、發票日：九十一年七月四日
二、發票人：戊○○
三、面  額：六萬元
四、支票號碼：0000000號
五、付款人：臺中縣大里市農會
編號一二八
一、發票日：九十一年六月四日
二、發票人：戊○○
三、面  額：三十萬元
四、支票號碼：0000000號
五、付款人：臺中縣大里市農會
編號一二九
一、發票日：九十一年七月十五日
二、發票人：戊○○
三、面  額：二萬元
四、支票號碼：0000000號
五、付款人：臺中縣大里市農會
編號一三０
一、發票日：九十一年七月十五日
二、發票人：戊○○
三、面  額：三萬元
四、支票號碼：0000000號
五、付款人：臺中縣大里市農會
編號一三一
一、發票日：九十一年七月十五日
二、發票人：戊○○
三、面  額：三萬元
四、支票號碼：0000000號
五、付款人：臺中縣大里市農會
編號一三二
一、發票日：九十一年七月十五日
二、發票人：戊○○
三、面  額：二十萬元
四、支票號碼：0000000號
五、付款人：臺中縣大里市農會
編號一三三
一、發票日：九十一年七月二十七日
二、發票人：戊○○
三、面  額：十萬元
四、支票號碼：0000000號
五、付款人：臺中縣大里市農會
編號一三四
一、發票日：九十一年七月二十八日
二、發票人：戊○○
三、面  額：五百萬元
四、支票號碼：0000000號
五、付款人：臺中縣大里市農會
編號一三五
一、發票日：九十一年七月三十日
二、發票人：戊○○
三、面  額：一百萬元
四、支票號碼：0000000號
五、付款人：臺中縣大里市農會
編號一三六
一、發票日：九十一年七月三十一日
二、發票人：戊○○
三、面  額：三十萬元
四、支票號碼：0000000號
五、付款人：臺中縣大里市農會
編號一三七
一、發票日：九十一年七月三十一日
二、發票人：戊○○
三、面  額：十三萬元
四、支票號碼：0000000號
五、付款人：臺中縣大里市農會
編號一三八
一、發票日：九十一年八月六日
二、發票人：戊○○
三、面  額：三百二十萬元
四、支票號碼：0000000號
五、付款人：臺中縣大里市農會
編號一三九
一、發票日：九十一年七月三十一日
二、發票人：戊○○
三、面  額：二萬元
四、支票號碼：0000000號
五、付款人：臺中縣大里市農會
編號一四０
一、發票日：九十一年八月九日
二、發票人：戊○○
三、面  額：十九萬元
四、支票號碼：0000000號
五、付款人：臺中縣大里市農會
編號一四一
一、發票日：九十一年八月十日
二、發票人：戊○○
三、面  額：十三萬元
四、支票號碼：0000000號
五、付款人：臺中縣大里市農會
編號一四二
一、發票日：九十一年八月十三日
二、發票人：戊○○
三、面  額：二十萬元
四、支票號碼：0000000號
五、付款人：臺中縣大里市農會
編號一四三
一、發票日：九十一年八月十三日
二、發票人：戊○○
三、面  額：十九萬元
四、支票號碼：0000000號
五、付款人：臺中縣大里市農會
編號一四四
一、發票日：九十一年八月十五日
二、發票人：戊○○
三、面  額：十五萬元
四、支票號碼：0000000號
五、付款人：臺中縣大里市農會
編號一四五
一、發票日：九十一年八月十五日
二、發票人：戊○○
三、面  額：五十萬元
四、支票號碼：0000000號
五、付款人：臺中縣大里市農會
編號一四六
一、發票日：九十一年八月十二日
二、發票人：戊○○
三、面  額：四萬八千元
四、支票號碼：0000000號
五、付款人：臺中縣大里市農會
編號一四七
一、發票日：九十一年八月二十日
二、發票人：戊○○
三、面  額：三百萬元
四、支票號碼：0000000號
五、付款人：臺中縣大里市農會
編號一四八
一、發票日：九十一年八月二十五日
二、發票人：戊○○
三、面  額：十萬元
四、支票號碼：0000000號
五、付款人：臺中縣大里市農會
編號一四九
一、發票日：九十一年八月二十六日
二、發票人：戊○○
三、面  額：二十一萬元
四、支票號碼：0000000號
五、付款人：臺中縣大里市農會
編號一五０
一、發票日：九十一年八月二十五日
二、發票人：戊○○
三、面  額：三十五萬元
四、支票號碼：0000000號
五、付款人：臺中縣大里市農會
編號一五一
一、發票日：九十一年八月二十八日
二、發票人：戊○○
三、面  額：二百二十五萬元
四、支票號碼：0000000號
五、付款人：臺中縣大里市農會
編號一五二
一、發票日：九十一年八月八日
二、發票人：戊○○
三、面  額：四十萬元
四、支票號碼：0000000號
五、付款人：臺中縣大里市農會
編號一五三
一、發票日：九十一年八月三十一日
二、發票人：戊○○
三、面  額：十萬元
四、支票號碼：0000000號
五、付款人：臺中縣大里市農會
編號一五四
一、發票日：九十一年九月十三日
二、發票人：戊○○
三、面  額：一百萬元
四、支票號碼：0000000號
五、付款人：臺中縣大里市農會
編號一五五
一、發票日：九十一年九月二十五日
二、發票人：戊○○
三、面  額：三十五萬元
四、支票號碼：0000000號
五、付款人：臺中縣大里市農會
編號一五六
一、發票日：九十一年九月二十九日
二、發票人：戊○○
三、面  額：一百十萬元
四、支票號碼：0000000號
五、付款人：臺中縣大里市農會
編號一五七
一、發票日：九十一年四月二十八日
二、發票人：戊○○
三、面  額：二百萬元
四、支票號碼：0000000號
五、付款人：臺中縣大里市農會
編號一五八
一、發票日：九十一年八月二日
二、發票人：戊○○
三、面  額：四十萬元
四、支票號碼：0000000號
五、付款人：臺中縣大里市農會
編號一五九
一、發票日：九十一年九月十日
二、發票人：戊○○
三、面  額：二十五萬元
四、支票號碼：0000000號
五、付款人：臺中縣大里市農會
編號一六０
一、發票日：九十一年九月十五日
二、發票人：戊○○
三、面  額：一百十萬元
四、支票號碼：0000000號
五、付款人：臺中縣大里市農會
編號一六一
一、發票日：九十一年九月二十六日
二、發票人：戊○○
三、面  額：一百萬元
四、支票號碼：0000000號
五、付款人：臺中縣大里市農會
編號一六二
一、發票日：九十一年九月二十八日
二、發票人：戊○○
三、面  額：六百萬元
四、支票號碼：0000000號
五、付款人：臺中縣大里市農會
編號一六三
一、發票日：九十一年十月一日
二、發票人：戊○○
三、面  額：一百萬元
四、支票號碼：0000000號
五、付款人：臺中縣大里市農會
編號一六四
一、發票日：九十一年十月六日
二、發票人：戊○○
三、面  額：三百二十萬元
四、支票號碼：0000000號
五、付款人：臺中縣大里市農會
編號一六五
一、發票日：九十一年十月十五日
二、發票人：戊○○
三、面  額：七十萬元
四、支票號碼：0000000號
五、付款人：臺中縣大里市農會
編號一六一
一、發票日：九十一年九月二十六日
二、發票人：戊○○
三、面  額：一百萬元
四、支票號碼：0000000號
五、付款人：臺中縣大里市農會
編號一六二
一、發票日：九十一年九月二十八日
二、發票人：戊○○
三、面  額：六百萬元
四、支票號碼：0000000號
五、付款人：臺中縣大里市農會
編號一六三
一、發票日：九十一年十月一日
二、發票人：戊○○
三、面  額：一百萬元
四、支票號碼：0000000號
五、付款人：臺中縣大里市農會
編號一六四
一、發票日：九十一年十月六日
二、發票人：戊○○
三、面  額：三百二十萬元
四、支票號碼：0000000號
五、付款人：臺中縣大里市農會
編號一六０
一、發票日：九十一年九月十五日
二、發票人：戊○○
三、面  額：一百十萬元
四、支票號碼：0000000號
五、付款人：臺中縣大里市農會
編號一六一
一、發票日：九十一年九月二十六日
二、發票人：戊○○
三、面  額：一百萬元
四、支票號碼：0000000號
五、付款人：臺中縣大里市農會
編號一六二
一、發票日：九十一年九月二十八日
二、發票人：戊○○
三、面  額：六百萬元
四、支票號碼：0000000號
五、付款人：臺中縣大里市農會
編號一六三
一、發票日：九十一年十月一日
二、發票人：戊○○
三、面  額：一百萬元
四、支票號碼：0000000號
五、付款人：臺中縣大里市農會
編號一六四
一、發票日：九十一年十月六日
二、發票人：戊○○
三、面  額：三百二十萬元
四、支票號碼：0000000號
五、付款人：臺中縣大里市農會
編號一六五
一、發票日：九十一年十月十五日
二、發票人：戊○○
三、面  額：七十萬元
四、支票號碼：0000000號
五、付款人：臺中縣大里市農會
編號一六六
一、發票日：九十一年十月二十日
二、發票人：戊○○
三、面  額：三百萬元
四、支票號碼：0000000號
五、付款人：臺中縣大里市農會
編號一六七
一、發票日：九十一年十月二十八日
二、發票人：戊○○
三、面  額：一百二十五萬元
四、支票號碼：0000000號
五、付款人：臺中縣大里市農會
編號一六八
一、發票日：九十一年十一月八日
二、發票人：戊○○
三、面  額：四十萬元
四、支票號碼：0000000號
五、付款人：臺中縣大里市農會
編號一六九
一、發票日：九十一年十一月十三日
二、發票人：戊○○
三、面  額：一百萬元
四、支票號碼：0000000號
五、付款人：臺中縣大里市農會
編號一七０
一、發票日：九十一年十二月三日
二、發票人：戊○○
三、面  額：八十萬元
四、支票號碼：0000000號
五、付款人：臺中縣大里市農會
編號一七一
一、發票日：九十年六月十六日
二、發票人：戊○○
三、面  額：二百萬元
四、支票號碼：0000000號
五、付款人：臺中縣大里市農會
編號一七二
一、發票日：九十年六月二十七日
二、發票人：戊○○
三、面  額：一百萬元
四、支票號碼：0000000號
五、付款人：臺中縣大里市農會
編號一七三
一、發票日：九十年六月三日
二、發票人：戊○○
三、面  額：六十萬元
四、支票號碼：0000000號
五、付款人：臺中縣大里市農會
編號一七四
一、發票日：九十年六月二十七日
二、發票人：戊○○
三、面  額：九十萬元
四、支票號碼：0000000號
五、付款人：臺中縣大里市農會
編號一七五
一、發票日：九十年七月六日
二、發票人：戊○○
三、面  額：一百五十萬元
四、支票號碼：0000000號
五、付款人：臺中縣大里市農會
編號一七六
一、發票日：九十年七月十三日
二、發票人：戊○○
三、面  額：一百萬元
四、支票號碼：0000000號
五、付款人：臺中縣大里市農會
編號一七七
一、發票日：九十年二月十五日
二、發票人：戊○○
三、面  額：三十萬元
四、支票號碼：0000000號
五、付款人：臺中縣大里市農會
編號一七八
一、發票日：九十年八月十六日
二、發票人：戊○○
三、面  額：五十萬元
四、支票號碼：0000000號
五、付款人：臺中縣大里市農會
編號一七九
一、發票日：九十年八月十六日
二、發票人：戊○○
三、面  額：三百萬元
四、支票號碼：0000000號
五、付款人：臺中縣大里市農會
編號一八０
一、發票日：九十一年五月二十日
二、發票人：戊○○
三、面  額：二十萬元
四、支票號碼：0000000號
五、付款人：臺中縣大里市農會
編號一八一
一、發票日：九十一年五月三十日
二、發票人：戊○○
三、面  額：五十萬元
四、支票號碼：0000000號
五、付款人：臺中縣大里市農會
編號一八二
一、發票日：九十一年九月八日
二、發票人：戊○○
三、面  額：四十萬元
四、支票號碼：0000000號
五、付款人：臺中縣大里市農會
編號一八三
一、發票日：九十一年九月十三日
二、發票人：戊○○
三、面  額：一百萬元
四、支票號碼：0000000號
五、付款人：臺中縣大里市農會
編號一八四
一、發票日：九十一年八月二十六日
二、發票人：戊○○
三、面  額：十萬元
四、支票號碼：0000000號
、付款人：臺中縣大里市農會
編號一八五
一、發票日：九十一年六月十三日
二、發票人：戊○○
三、面  額：二十萬元
四、支票號碼：0000000號
五、付款人：臺中縣大里市農會
